# 求：最新审计准则汇编

提问人：Q 姜 时间：2023-06-27 15:16:28
哪位老师有最新审计准则汇编，谢谢！

回答人：chenyiwei
本版面上就有，请查阅版主“复制忍者卡卡西”的精华帖：“CPA业务探讨版本——中国注册会计师执业准则及指南系列”。地址：https://bbs.esnai.com/thread-5458903-1-1.html。